【裁判字號】    91,交易,155
【裁判日期】    921230
【裁判案由】    業務過失傷害
【裁判全文】
臺灣嘉義地方法院刑事判決                        九十一年度交易字第一五五號
    公  訴  人  臺灣嘉義地方法院檢察署檢察官
    被      告  丙○○
    選任辯護人  黃勝昭律師
                林鍾仁律師
右列被告因業務過失傷害案件，經檢察官提起公訴（九十一年度偵字第一五七九號）
，本院判決如左：
    主  文
丙○○從事業務之人，因業務上之過失傷害人致重傷，處有期徒刑拾月。
    事  實
一、丙○○係超峰速件運送股份有限公司之送貨員，駕駛車輛係其主要業務之一部份
    ，為從事業務之人，於民國九十年十二月十日下午二時許之送貨途中，駕駛車牌
    號碼Ｊ七─一八○號營業小貨車，沿嘉義縣朴子市○○路由西向東方向行駛，途
    經嘉義縣朴子市○○路與新榮路口，本應隨時注意車前狀況，並採取必要之安全
    措施，而當時係晴天，且上開路段係直路、乾燥、無缺陷、無障礙物、視距良好
    等情形，並無不能注意之情事，竟疏於注意，於駕車途經該處時，未充分注意車
    前狀況，即貿然闖越紅燈通過該路口，適有甲○○騎乘車牌號碼ＢＭ─一二一號
    機車搭載其妻乙○○○，由南往北穿越上開路口，丙○○竟未注意而不及煞車，
    所駕駛之前開營業小貨車右前車燈撞擊前開機車，致甲○○受有左側股骨、脛骨
    骨折之傷害，乘客乙○○○受有顱內出血，致右下肢無力，且膝關節屈曲性攣縮
    之重傷害。
二、案經甲○○訴由嘉義縣警察局朴子分局報告臺灣嘉義地方法院檢察署檢察官偵查
    起訴。
    理  由
一、訊據被告丙○○坦承其於送貨途中，在右開時、地駕駛前開小貨車與告訴人甲○○所騎上開機車發生撞擊之情不諱，惟矢口否認有何業務過失傷害犯行，辯稱：
    伊並未闖紅燈，是甲○○闖越紅燈云云。經查：
（一）被告於送貨途中，在右開時、地駕駛前開小貨車與告訴人甲○○所騎上開機車
      發生撞擊等情，業據被告供認不諱，核與告訴人就發生車禍之情所述相符，並
      有道路交通事故調查報告表一份及照片七幀附卷可稽。又告訴人之妻乙○○○
      及告訴人分別因車禍而受有前開重傷、傷害之事實，復有診斷證明書二紙及財
      團法人長庚紀念醫院嘉義分院九十一年七月四日（九一）長庚院嘉字第一九七
      號函在卷可憑。
（二）次按駕駛人應注意車前狀況，隨時採取必要安全措施，道路交通安全規則第九
      十四條第三項定有明文。而車禍發生地點為大同路與新榮路口，被告沿大同路
      行駛，大同路寬十二點五公尺，告訴人則沿新榮路行駛，新榮路寬十八點二公
      尺，依被告所供稱：伊以時速約四、五十公里駕駛前開小貨車至肇事之路口時
      ，先看左側情形，嗣轉頭回來時，見機車在十字路口，來不及踩煞車即已撞上
      、當時伊有先看左邊，轉過來看右邊，目光看中間時，就撞上了（詳見九十年
      十二月十日警訊筆錄、本院九十二年十二月十六日審判筆錄）等語可知，被告
      於通過上開寬度為十八點二公尺之新榮路口時，依其所自述之時速，每秒鐘行
      駛距離僅約十一至十三公尺左右，另告訴人甲○○自陳時速約三十公里，每秒
      鐘行駛距離為八點三三公尺，且觀之告訴人之車輛刮地痕起點為其行向之停止
      線正前方約六公尺處，即兩方車輛發生碰撞地點，該地距被告停止線則長達十
      餘公尺，是被告有充足之反應時間，迅速觀察路口兩方向車輛之行進動態；再
      按諸一般行車習慣，系爭事故發生地點並無安全島，路面不寬、視距良好，任
      何駕駛人於行進路口前數十公尺如燈號為綠燈時，即應已注意左右邊是否有來
      車，而此之注意動作根本不須如被告所言在路口始先看左邊，然後再轉看右邊
      ，而後中間等情，以眼角餘光掃瞄即可宏觀路口左右來車，是其所述情節與一
      般駕駛之行車習性不符，故被告所辯自非可取；又據道路交通事故調查報告表
      及照片所示，本件係被告之小貨車右前方在其前行之車道上，無煞車狀態下撞
      及甲○○所騎駛之機車，足見肇事當時，被告並未注意前方且未減速慢行，與
      被害人乙○○○所證述被告闖紅燈一情互為推研，應認本件係被告匆促闖紅燈
      通過路口時，未注意前方並採取必要之安全措施，疏忽所致，足認被告之駕車
      行為顯有過失。再告訴人甲○○及被害人乙○○○確因本件車禍分別受有傷害
      及重傷害，已如前述，則被告過失駕車肇事行為，與告訴人、被害人之傷害結
      果間，自具有相當因果關係，是本件事證明確，被告犯行洵堪認定。
二、核被告所為，係犯刑法第二百八十四條第二項前段之業務過失傷害罪、同法第二
    百八十四條第二項後段之業務過失致重傷罪。被告一過失行為，同時致告訴人甲○○受傷及被害人乙○○○受有重傷，觸犯二罪名，為想像競合犯，應從一重之
    業務過失致重傷罪處斷。爰審酌被告對於本件車禍所負過失責任之輕重，及迄今
    未與告訴人等達成民事和解，及其生活狀況、智識程度等一切情狀，量處如主文
    所示之刑，以示懲儆。
據上論斷，應依刑事訴訟法第二百九十九條第一項前段，刑法第二百八十四條第二項
前段、第二項後段、第五十五條，罰金罰鍰提高標準條例第一條前段，判決如主文。
本案經檢察官古富祺到庭執行職務
中    華    民    國      九十二      年      十二    月      三十      日
                          臺灣嘉義地方法院交通法庭
                              審判長法  官  夏  金  郎
                                    法  官  盧  鳳  田
                                    法  官  陳  俞  婷
右正本證明與原本無異。
如不服本判決，應於判決送達後十日內向本院提出上訴狀( 應附繕本 )。告訴人或被
害人如對於本判決不服者，應具備理由請求檢察官上訴，其上訴期間之計算係以檢察
官收受判決正本之日期為準。
中    華    民    國      九十三      年      一      月      六        日
                                    書記官  李  彩  娥
附錄法條
中華民國刑法第二百八十四條
(過失傷害罪)
因過失傷害人者，處六月以下有期徒刑、拘役或五百元以下罰金，致重傷
者，處一年以下有期徒刑、拘役或五百元以下罰金。
從事業務之人，因業務上之過失傷害人者，處一年以下有期徒刑、拘役或
一千元以下罰金，致重傷者，處三年以下有期徒刑、拘役或二千元以下罰
金。


司法院資訊處製作；財團法人民間司法改革基金會備份。
